最高法院刑事判決　　　　　　　　　 111年度台上字第3192號
上　訴　人　潘旭盈



　　　　　　翁榮聰



上列上訴人等因違反洗錢防制法案件，不服臺灣高等法院中華民
國111年3月25日第二審判決（110 年度上訴字第3064號，起訴案
號：臺灣基隆地方檢察署110 年度偵字第845號、110年度少連偵
字第13號），提起上訴，本院判決如下：
    主  文
上訴駁回。
    理  由
一、按刑事訴訟法第377 條規定，上訴於第三審法院，非以判決
    違背法令為理由，不得為之。是提起第三審上訴，應以原判
    決違背法令為理由，係屬法定要件。如果上訴理由書狀並未
    依據卷內訴訟資料，具體指摘原判決不適用何種法則或如何
    適用不當，或所指摘原判決違法情事，顯與法律規定得為第
    三審上訴理由之違法情形，不相適合時，均應認其上訴為違
    背法律上之程式，予以駁回。
二、本件原判決撤銷第一審事實欄二關於上訴人乙○○、甲○○
    （下稱上訴人2 人）部分之科刑判決，改判依想像競合犯規
    定，從一重論處上訴人2人均幫助犯洗錢防制法第14條第1項
    之洗錢（尚犯幫助詐欺取財罪）罪刑，就幫助洗錢部分，已
    詳述認定犯罪事實所憑之證據及理由。
三、證據之取捨及事實之認定，為事實審法院之職權，如其判斷
    無違經驗法則或論理法則，即不能任意指為違法。本件原判
    決係綜合卷內各項證據資料，而為上訴人2 人確有本件犯行
    之認定。並說明乙○○曾在銀行工作23年，對於金融機構存
    提款流程有相當瞭解，甲○○為高職畢業，智識正常並有20
    幾年的工作經驗，可見上訴人2 人對於不能將金融帳戶資料
    任意交付他人使用，否則可能會幫助他人從事犯罪，均有認
    知。其等竟圖高額報酬而交付金融帳戶資料，主觀上對於該
    等帳戶內後續資金流向可能無法追索而形成金流斷點一情，
    當有預見。所為論列說明，悉與卷內資料相符，亦無違反經
    驗法則、論理法則。上訴人2 人上訴意旨其等只是受詐騙集
    團人員詐騙而交出金融帳戶資料，並不知所提供之帳戶資料
    會成為詐騙集團洗錢工具之用等語。係就原審採證、認事職
    權之行使及原判決已說明論斷之事項，以自己之說詞、持不
    同之評價，為事實之爭辯，依憑己意指摘原判決違法，難認
    屬上訴第三審之適法理由。
四、依上所述，本件上訴人2 人之上訴皆違背法律上之程式，均
    應駁回。至上訴人2 人想像競合所犯幫助詐欺取財罪部分，
    既經第一審及原審判決，均認有罪，核屬刑事訴訟法第376
    條第1項第4款所定不得上訴第三審法院之案件。上開得上訴
    第三審部分之上訴已從程序上駁回，關於幫助詐欺取財部分
    ，自無從為實體上之審判，應一併駁回。
據上論結，應依刑事訴訟法第395條前段，判決如主文。
中    華    民    國   111    年    7     月    20    日
                  刑事第六庭審判長法  官  李  英  勇  
                                  法  官  洪  兆  隆  
                                  法  官  楊  智  勝  
                                  法  官  邱  忠  義  
                                  法  官  吳  冠  霆  
本件正本證明與原本無異
                                  書記官
中    華    民    國   111    年    7     月    25    日